臺灣桃園地方法院刑事交通事件裁定　　　　　　　　九十二年度交聲字第五三號
　　原處分機關　交通部公路局新竹區監理所桃園監理站
　　異　議　人
　　即受處分人　甲○○原名賴.
右列受處分人因違反道路交通管理處罰條例案件，不服交通部公路局新竹區監理所桃
園監理站於民國九十二年十月十五日所為之裁決（桃監裁罰字第裁五二－Ｅ0000
0000、00－000000000、五二－ＨＡ0000000、五二－Ｅ00
000000、五二－Ｆ00000000、五二－Ｅ00000000、五二－Ｅ
00000000、五二－Ｅ00000000、五二－Ｅ00000000、五二
－Ｍ00000000、五二－ＣＧ0000000、五二－ＢＣ0000000、
五二－ＪＣ0000000號裁決書），聲明異議，本院裁定如左：
    主  文
本件管轄錯誤，移送於臺灣新竹地方法院。
    理  由
一、按法院受理交通事件，準用刑事訴訟法之規定，道路交通管理處罰條例第八十九
    條及道路交通案件處理辦法第四條分別定有明文。又按案件由犯罪地或被告之住
    所、居所或所在地之法院管轄；無管轄權之案件，應諭知管轄錯誤之判決，並同
    時諭知移送於管轄法院，刑事訴訟法第五條第一項、第三百零四條亦規定甚明。
    是關於聲明異議案件之管轄事項，上開辦法既無特別規定，自應準用刑事訴訟法
    第五條第一項規定，由受處分人之違規行為地或其住所、居所或所在地之法院管
    轄。再違反道路交通管理事件統一裁罰標準及處理細則第二十六條第一項固規定
    ：「查獲汽車所有人、駕駛人違反道路交通管理事件，以汽車所有人為處罰對象
    者，移送其車籍地管轄機關處理；以駕駛人為處罰對象者，移送其駕駛執照所載
    住址之管轄機關處理；無駕駛執照者，移送其戶籍所在地管轄機關處理」，然此
    僅為行政上處分機關之管轄規定，與司法上之法院管轄權無涉；另道路交通案件
    管理辦法第十三條雖規定：「聲明異議，應以司法狀紙，敘述異議之理由，提出
    於原處分機關為之。原處分機關應於接受異議書狀後五日內，將該案卷宗及有關
    證物，送交該管地方法院或其分院交通法庭」，然此該管法院應指有管轄權之法
    院，不包括無管轄權之法院，尚不能因車籍所載住址之管轄機關有行政上處分之
    管轄權，原處分機關即可送交於無司法管轄權之所在地法院交通法庭，況道路交
    通案件處理辦法及違反道路交通管理事件統一裁罰標準及處理細則皆僅為行政規
    則，並非法律層次，尚難遽為本院有管轄權之法律依據，先此敘明。
二、本件原處分意旨略以：聲明異議人甲○○所有之ＬＶ－三四二八號自用小客車於
    九十年三月十七日至九十二年一月二十二日間，在行經南投縣、高雄市、台北縣
    、台南縣、新竹市、新竹縣、苗栗縣、台中縣等地，為南投縣警察局草屯分局、
    高雄市政府警察局交通大隊、台北縣政府警察局交通警察隊、台南縣警察局交通
    警察隊、新竹市警察局交通警察隊、新竹縣警察局交通警察隊、苗栗縣警察局交
    通警察隊、台中縣警察局交通警察隊舉發超速行駛、不遵守道路交通標線之指示
    、使用註銷之牌照行駛等違規，並為該站舉發汽車不依限期參加定期檢驗之違規
    ，並分別填掣竹市警交字第Ｅ00000000號、中縣警交相字第ＨＡ000
    0000號、竹市警交字第Ｅ00000000號、苗縣警交字第Ｆ00000
    000號、竹市警交字第Ｅ00000000號、竹市警交字第Ｅ000000
    00號、竹縣警交字第、Ｅ00000000號、竹市警交字第Ｅ000000
    00號、南縣警交字第Ｍ00000000號、北縣警交字第ＣＧ000000
    0、高市警交大相字第ＢＣ0000000號、投縣警交字第ＪＣ000000
    0號、桃監檢字第五二二０一六四四四號違規通知單（違規時間、地點及舉發機
    關詳如附表所示），該站乃依法裁決等語。
三、查附表所示十三件交通違規之違規地點（違規行為地）除編號二外，均非在本院
    管轄區域內，而異議人甲○○之住所於九十一年十一月六日即已遷移至「新竹縣
    湖口鄉○○路○段一三二巷二弄二九號」，此有法務部戶役政連線作業系統所提
    出之甲○○遷徙資料一份在卷可稽，於本件繫屬本院時，異議人之住所並非在本
    院之轄區內，其於本院九十三年一月五日訊問時亦稱其住於前揭新竹縣湖口鄉戶
    籍地，足見本院就該十二件裁決之聲明異議並無管轄權。至編號二之部分，異議
    人車籍住所固仍在「桃園縣桃園市○○里○○路四一七號」，惟異議人之住所於
    本件聲明異議時，既已在「新竹縣湖口鄉○○路○段一三二巷二弄二九號」，原
    處分機關之裁決書上亦記載異議人住址「（戶）新竹縣湖口鄉○○路○段一三二
    巷二弄二九號」，則此件交通違規在無實際之行為地下，自不得以被告之車籍地
    為違規行為地，是本院就此亦無管轄權。綜上所述，本院應諭知管轄錯誤之裁定
    ，並移送有管轄權之臺灣新竹地方法院處理，特此裁定。
三、據上論斷，應依道路交通管理處罰條例第八十九條、刑事訴訟法第三百零四條，
    裁定如主文。
中      華      民      國    九十三    年      三      月    二十九    日
                                  臺灣桃園地方法院交通法庭
                                      法  官  林  春  鈴
右正本證明與原本無異。
如不服本裁定，應於裁定送達後五日內向本院提出抗告狀。
                                      書記官  江  世  亨
中      華      民      國    九十三    年      三      月    二十九    日
